臺灣桃園地方法院刑事裁定
111年度毒聲字第506號
聲  請  人  臺灣桃園地方檢察署檢察官
被      告  王紀霖




上列被告因違反毒品危害防制條例案件，經檢察官聲請送觀察、
勒戒（111年度毒偵字第1895號、111年度聲觀字第357號），本
院裁定如下：
    主   文
王紀霖施用第二級毒品，應送勒戒處所觀察、勒戒，期間不得逾
貳月。
    理   由
一、聲請意旨略以：被告王紀霖基於施用第二級毒品之犯意，於
    民國110年2月4日凌晨0時10分許為警採尿回溯120小時內某
    時，在臺灣不詳地點，以不詳方式，施用第二級毒品大麻1
    次。又被告因其他刑事執行案件逃匿而遭通緝，自難從事戒
    癮治療，爰依毒品危害防制條例第20條第1項及觀察勒戒處
    分執行條例第3條第1項規定，聲請將被告送勒戒處所觀察、
    勒戒等語。
二、按犯第10條之罪者，檢察官應聲請法院裁定，令被告入勒戒
    處所觀察、勒戒，其期間不得逾2月，毒品危害防制條例第2
    0條第1項定有明文。次按檢察官對施用第一級、第二級毒品
    之被告，究採取「聲請觀察勒戒」或「附命戒癮治療之緩起
    訴」之處遇，核屬檢察官之職權，法院僅得就檢察官之裁量
    為適度之司法審查（最高法院109年度台上字第3826號判決
    意旨參照）。
三、本院之判斷：
  ㈠被告固否認有聲請意旨所載施用第二級毒品大麻之犯行，並
    辯稱：我最後1次施用毒品是在106年云云。惟被告於110年2
    月4日凌晨0時10分許為警採檢尿液送驗後，尿液呈大麻陽性
    反應，有勘查採證同意書、尿液檢體委驗單及濫用藥物檢驗
    報告可證（見毒偵1734卷第21-23、27頁），堪認被告於聲
    請意旨所載時、地施用第二級毒品大麻之犯行事證明確，其
    前開所辯，僅係卸責之詞不足採，應依法辦理。
　㈡次觀臺灣高等法院被告前案紀錄表（見本院卷第9-19頁），
    可知被告未曾接受過觀察、勒戒，其自有毒品危害防制條例
    第20條第1項規定之適用。再觀臺灣高等法院被告前案紀錄
    表，可知被告因運輸第一、二級毒品遭判決並定應執行有期
    徒刑17年確定，且遭該案執行檢察官發布通緝，是聲請人據
    此評估被告業已逃匿，難以從事戒癮治療，進而擇定「觀察
    、勒戒」為適合被告之處遇，自屬妥適的裁量。從而，聲請
    人之聲請，於法有據，應予准許。
四、依毒品危害防制條例第20條第1項，觀察勒戒處分執行條例
    第3條第1項，裁定如主文。
中　　華　　民　　國　　111 　年　　3 　　月　　30　　日
                  刑事第八庭  法   官  葉作航
以上正本證明與原本無異。
如不服本裁定，應於裁定送達後5 日內向本院提出抗告狀。
　　　　　　　　　　　　　　　書記官　林希潔
中　　華　　民　　國　　111 　年　　4 　　月　　6 　　日